# 递延资产

提问人：guoji2020 时间：2021-10-31 08:05:05
陈老师您好！
某企业现在属于盈利状态，存在暂时性差异，可以企业并没有预计未来 5 年的应纳税所得额，为计提递延资产。请问这种情况是否是会计差错，我的意思是企业有暂时性差异是否必须要预计未来五年的应纳税所得额呢

回答人：chenyiwei
从各方面情况看，如果能够合理预计可预见的未来将有足够多的应纳税所得额，但未确认递延所得税资产，严格来说也是一项会计差错。不能滥用谨慎性原则。